臺灣臺北地方法院交通事件裁定　　　九十四年交聲更字第四號
　　原處分機關　臺北市交通事件裁決所
　　異　議　人
　　即受處分人　甲○○
上列異議人即受處分人因違反道路交通管理處罰條例案件，對於
臺北市交通事件裁決所中華民國九十三年八月六日所為之處分（
原處分案號：北市裁三字第裁二二ZG0000000號、第裁二
二ZB0000000號、第裁二二ZC0000000號），聲明
異議，本院裁定如下：
        主      文
臺北市交通事件裁決所中華民國九十三年八月六日北市裁三字第
裁二二ZG0000000號、第裁二二ZB0000000號、第
裁二二ZC0000000號處分均撤銷。
甲○○汽車駕駛人行駛於高速公路，而不遵管制之規定，處罰鍰
新臺幣參仟元，並記違規點數壹點；又甲○○汽車駕駛人行駛於
高速公路，而不遵管制之規定，處罰鍰新臺幣參仟元，並記違規
點數壹點；又甲○○汽車駕駛人行駛於高速公路，而不遵管制之
規定，處罰鍰新臺幣參仟元，並記違規點數壹點。
        理      由
一、按汽車行駛於高速公路或設站管制之道路，而不遵管制之規
    定者，處汽車駕駛人新臺幣（下同）三千元以上六千元以下
    罰鍰，並記違規點數一點，此道路交通管理處罰條例第三十
    三條第一項、第六十三條第一項第一款定有明文。又汽車所
    有人或駕駛人違反道路交通管理處罰條例之規定，於接獲罰
    單後依罰單指示之到案日期前自動繳納罰款者，得僅依罰單
    所示之最低金額處罰，惟如受處分人於到案期限前表示不服
    或提出異議者，縱裁決單位經調查之結果仍維持處罰，基於
    平等原則，其處罰金額仍應與到案期限繳納罰款者相同，以
    免妨礙受處分人正當行使其異議權。而此法理，於舉發通知
    單受舉發對象記載錯誤之情形，如已影響異議人關於到案期
    限之權益，自亦有適用。
二、本件內政部警政署國道公路警察局以異議人即受處分人甲○
    ○所有車號五B四二三八號自小客車分別於民國九十二年三
    月十日下午一時十七分許、同年四月二十八日中午十二時七
    分許、同年四月二十八日中午十二時五十六分許，在國道三
    號公路南向一二六公里處、國道一號公路南向七十四公里處
    、國道一號公路南向一五二公里處超速行駛，而於九十二年
    四月十六日、九十二年五月十三日、九十二年五月二十二日
    分別開立舉發通知單告發後，異議人未依舉發通知單所定到
    案期限繳納罰款，原處分機關分別於九十二年八月四日、九
    月三十日以裁決書加倍處罰異議人六千元。茲因異議人於九
    十二年十月三十一日、九十二年十二月二日針對上開裁決書
    向本院聲明異議後，原處分機關查覺舉發通知單均將受處分
    人之姓名誤植為「陸金龍」，遂自行撤銷原裁決處分，另於
    九十三年八月六日針對異議人重新為裁決處分（分別是北市
    裁三字第裁二二ZG0000000號處罰鍰三千元、第裁二
    二ZB0000000號處罰鍰六千元、第裁二二ZC0000
    000號處罰鍰三千元）並送達異議人，原處分機關經詢異
    議人後，因異議人仍透過電子郵件向原處分機關表明聲明異
    議，原處分機關遂將本件依法送由本院交通法庭審理，本院
    交通法庭九十三年十二月二日交聲字第九四九號裁定認異議
    人係針對已不存在之處分為異議，而駁回異議，經異議人提
    起抗告後，臺灣高等法院九十三年交抗字第九五二號裁定認
    異議人已對同一事件合法提起異議，而廢棄原審裁定發回本
    院交通法庭重新審理。
三、本件異議人對伊所有之五B四二三八號自小客車於上揭時、
    地經警查獲超速違規等情，並不爭執，惟辯稱伊未接獲舉發
    通知單，原處分機關加倍處罰於法不合等語。經查，異議人
    前揭違規事實有內政部警政署國道公路警察局ZG00000
　　000號、ZB0000000號及ZC0000000號舉發
    通知單、所附相片暨原處分機關九十三年八月六日北市裁三
    字第裁二二ZG0000000號、第裁二二ZB000000
    0號、第裁二二ZC0000000號裁決書等件在卷足憑，
    且其中第裁二二ZC0000000號及第裁二二ZG0000
    000號裁決處分所示罰鍰（各為三千元）均已經車輛所有
    人繳納等情，足認異議人確有前揭時、地所示之違規行為。
四、惟查，依前揭舉發通知單所示，車主姓名均記載「陸金龍」
    ，而遍觀舉發通知單上，除車主姓名外，關於受舉發者之各
    項年籍資料，包括性別、地址、出生年月日、身份證字號等
    項，均無記載，是依舉發通知單所示，難認受舉發通知對象
    為異議人甲○○，是縱該等舉發通知單已寄送異議人，於此
    情形下，亦難認異議人已受合法告知交通違規乙事，自不能
    要求異議人於接獲該等舉發通知單後，即應按通知單所示之
    到案日期接受處罰，是原處分機關於九十二年八月四日、九
    月三十日以異議人未按期限到案為由，裁決加倍處罰異議人
    六千元，該等裁決處分自有未洽。原處分機關於察覺上情後
    ，雖基於職權自動撤銷原錯誤裁決，另於九十三年八月六日
    針對異議人重新為北市裁三字第裁二二ZG0000000號
    、第裁二二ZB0000000號、第裁二二ZC000000
    0號等三件處分並送達異議人，然其中第裁二二ZB0000
    000號裁決處分，仍以舉發通知單已經寄送異議人，異議
    人未於舉發通知單所定期限到案為由，而裁處異議人六千元
    罰鍰，該處分未能審酌舉發通知單誤載姓名，於此情形下難
    要異議人仍應遵期到案繳納罰款已如前述，本院審酌異議人
    已於原處分機關重為裁決處分前對此部分聲明異議，於本件
    情形下，舉發通知單記載錯誤所致之不利益，不應歸咎於異
    議人，依首揭說明，該裁決處分自不合法，應予撤銷。另原
    處分機關於九十三年八月六日所為本市裁三第裁二二ZC00
    00000號及第裁二二ZG0000000號裁決處分，各
    裁處異議人最低額三千元之罰鍰，雖已充份考量異議人合法
    權益，且該二裁決處分之罰鍰，復已繳納完畢，有該等裁決
    書及原處分機關九十三年八月十三日北市裁三字第０九三三
    九六七一七０一號函在卷可稽，惟依首揭說明，異議人違規
    事實明確既如前述，則除應處罰鍰外，尚應各記違規點數一
    點，前開二處分疏未就違規點數予以裁決，自不合法，應予
    撤銷。
五、綜上所述，本件原處分機關前揭三處分均不合法已如前述，
    均應撤銷如主文第一項所示，且因本件並無庸進一步調查裁
    量，不涉裁決處分之妥當性，為省程序之累，爰均另為適法
    之替代處分如主文第二項所示。
六、據上論斷，應依道路交通案件處理辦法第二十條前段，裁定
    如主文。
中　　華　　民　　國　　九十四　年　　五　月　　十九  日
　　　　　　　　　　　　交通法庭法　官　陳正昇
以上正本證明與原本無異。
如不服本裁定應於送達後五日內向本院提出抗告狀。
      　　　　　　　　　　　　　書記官　陳豪達
中　　華　　民　　國　　九十四　年　　五　月　　十九  日
